【裁判字號】    98,簡上,1281
【裁判日期】    981224
【裁判案由】    竊盜
【裁判全文】
臺灣板橋地方法院刑事判決            98年度簡上字第1281號
上  訴  人
即  被  告  甲○○
上列上訴人即被告因竊盜案件，不服本院簡易庭中華民國98年9
月23日98年度簡字第7374號所為第一審判決（聲請簡易判決處刑
書案號：98年度速偵字第4453號）提起上訴，本院管轄之第二審
合議庭判決如下：
    主  文
上訴駁回。
    事實及理由
壹、有關證據能力之說明：
    按被告以外之人於審判外之言詞或書面陳述，除法律有規定
    者外，不得作為證據；又被告以外之人於審判外之陳述，雖
    不符合同法第159 條之1 至第159 條之4 之規定，但經當事
    人於審判程序同意作為證據，法院審酌該言詞陳述或書面陳
    述作成時之情況，認為適當者，亦得為證據。當事人、代理
    人或辯護人於法院調查證據時，知有第159 條第1 項不得為
    證據之情形，而未於言詞辯論終結前聲明異議者，視為有前
    項之同意，刑事訴訟法第159 條第1 項及第159 條之5 分別
    定有明文。本件檢察官所提被告以外之人於審判外之言詞及
    書面陳述，雖屬傳聞證據，惟被告於本院審判期日表示同意
    作為證據方法而不予爭執，本院審酌上開證據資料製作時之
    情況，尚無違法不當及證明力明顯過低之瑕疵，亦認為以之
    作為證據應屬適當，揆諸前開規定，爰依刑事訴訟法第159
    條之5 規定，認本件傳聞證據資料均有證據能力。
貳、實體部分：
一、本件經本院管轄第二審之合議庭審理結果，認原審判決認事
    用法及量刑均無不當，應予維持，並引用附件第一審刑事簡
    易判決書（含聲請簡易判決處刑書）關於事實、證據及理由
    之記載。
二、核被告甲○○所為，係犯刑法第320 條第1 項之普通竊盜罪
    。原審以被告犯行明確，並參酌臺灣高等法院被告前案紀錄
    表，審酌被告之素行，另考量被告正值壯年，卻不知以正道
    取財，兼衡被告之智識程度、犯罪之動機、目的、手段、所
    竊得財物之價值共計新臺幣（下同）2,838 元，又犯後坦承
    犯行、態度良好等一切情狀，量處處拘役參拾日，並諭知易
    科罰金之折算標準，認事用法核無違誤，量刑亦稱妥適。
三、被告上訴意旨雖以：本件原審量刑過重，被告經濟能力困難
    ，請求再從輕量刑云云。按犯罪之處罰，現行刑事處罰多採
    相對罪刑法定主義，賦與法官對各個具體犯罪案件有其刑罰
    裁量權。量刑過輕，確對犯罪人易生僥倖之心，不足收儆戒
    及改過之效，則刑罰不足以戒其意，且使被害人或社會產生
    不平之感；量刑過重，則易致犯罪人怨懟、自暴自棄，難收
    悅服遷善之功，即殺戮亦不足以服其心。因此，現今法治國
    乃有罪刑相當原則，即衡量犯罪行為之罪質、不法內涵來訂
    定法定刑之高低，法官再以具體事實情況不同，確定應科處
    之刑度輕重。查本件被告係出於一時貪念，而進入頂好超市
    內，徒手竊取店內陳售之紅酒1 瓶、葡萄酒2 瓶、金頂電池
    2 盒及手電筒2 支等物品（總計價值2,838 元），原審判處
    被告拘役30日，確足收儆戒及改過之效。被告上訴猶執前詞
    ，指摘原審判決不當，請求再從輕量刑云云，為無理由，應
    予駁回。
四、據上論斷，依刑事訴訟法第455 條之1 第1 項、第3 項、第
    371 條、第373 條、第368 條，判決如主文。
本案經檢察官黃嘉妮雄到庭執行職務。
中    華    民    國    98    年    12    月    24    日
                  刑事第三庭  審判長法  官  王屏夏
                                    法  官  王偉光
                                    法  官  蘇揚旭
上列正本證明與原本無異。
不得上訴。
                                    書記官  李郁禎
中    華    民    國    98    年    12    月    24    日
附錄本件論罪科刑適用之法條：
刑法第320條
意圖為自己或第三人不法之所有，而竊取他人之動產者，為竊盜
罪，處5 年以下有期徒刑、拘役或500 元以下罰金。
意圖為自己或第三人不法之利益，而竊佔他人之不動產者，依前
項之規定處斷。
前二項之未遂犯罰之。


司法院資訊處製作；財團法人民間司法改革基金會備份。
